【裁判字號】    97,交聲,427
【裁判日期】    970513
【裁判案由】    違反道路交通管理處罰條例聲明異議
【裁判全文】
臺灣臺北地方法院交通事件裁定         97年度交聲字第427號
原處分機關  臺北市交通事件裁決所
異  議  人
即受處分人    甲○○
上列異議人即受處分人因違反道路交通管理處罰條例案件，對於
臺北市交通事件裁決所中華民國97年2月13日所為之處分（原處
分案號：北市裁二字第裁22-AEW590910號），聲明異議，本院裁
定如下：
    主  文
原處分撤銷。
甲○○不罰。
    理     由
一、原處分意旨略以：本件原處分機關認定異議人即受處分人於
    民國96年12月12日18時30分騎乘DMD-007號輕型機車，行經
    臺北市○○路、館前路口時，因館前路口之紅綠燈桿上明顯
    設有機車兩段式左轉標誌，於該路口南側設有機車待轉區，
    詎受處分人竟未依機車兩段式左轉之標誌指示，而有直接左
    轉館前路口之違規，爰依道路交通管理處罰條例第48條第1
    項第2款、第63條第1項第1款規定，處罰鍰新臺幣（下同）6
    00元，並記違規點數1點，經異議人提出申訴，由原處分機
    關調查後，仍認定違規事實明確，依上揭法條之規定，維持
    原處分等語。
二、本件聲明異議意旨略以：異議人即受處分人甲○○於事發當
    時，騎乘車牌號碼DMD-007號輕型機車，由東向西行駛於臺
    北市○○路（靠北側）近館前路口尋找機車停車位，恰巧有
    人在襄陽路（已過館前路）旁移動機車，異議人遂詢問該人
    是否要離開，該人回答剛剛才到要停車，異議人遂回頭轉向
    館前路繼續尋找停車位，至館前路後行駛約800至1000公尺
    左右遭警察攔下，以機車未依兩段式左轉為由開單告發，實
    則異議人應無此等違規可言，為此聲明異議，請求撤銷原處
    分等語。
三、訊據異議人即受處分人固坦承其於上開時間，騎乘上開機車
    行經上開地點並轉入館前路等情，惟堅決否認有何違反道路
    交通管理處罰條例之行為，辯稱：「我那天不是從西向東我
    是由東向西，到館前路時，我是騎機車因停車位不好找，我
    到時看到馬路對邊有人在牽機車，我就騎過去問他是否要離
    開，他說他剛來，我想我就沒有位置，我就從那個地方左轉
    進館前路找停車位（因由東向西行已過館前路，回轉變成由
    西向東，由襄陽路靠北側左轉館前路），取締的警察在揮手
    ，我以為他不是在向我揮手，後來他把我攔下來，我說我是
    在找停車位，我應該是東向西是右轉的（指由襄陽路靠北側
    右轉館前路），後來才轉過來從西向東過來，取締的警察有
    問我，我說我是在找停車位。」等語（詳本院卷第19頁背面
    ）。經查：證人即本件告發之當時於該路段執行勤務之臺北
    市政府警察局中正一分局警員乙○○，於本院調查時證稱當
    時開單取締過程，僅強調異議人是以騎乘之方式尋找停車位
    ，而違規左轉館前路，並未否認異議人當時確實是在襄陽路
    之北側而非南側左轉轉進館前路，有本院97年3月31日訊問
    筆錄在卷可憑。故可認定受處分人自始至終皆行駛於襄陽路
    之北側道路（指靠近館前路之側），因其非在襄陽路之南側
    由西向東行，即無從做出不依兩段式左轉之違規行為（否則
    ，豈非要求異議人先違規由襄陽路北側橫越至襄陽路南側待
    轉區○○○○○段式左轉？），然舉發員警及原處分機關未
    察，竟以受處分人有未依兩段式左轉之違規行為加以處分，
    該處分顯與事實不符，且異議人之行為應為法所不罰，是異
    議人本件聲明異議為有理由。
四、綜上所述，原處分機關認定異議人有前開違反道路交通管理
    處罰條例之違規行為，與事實不合，則原處分機關遽對受處
    分人為前開裁決，即難認為允當，本件受處分人之異議為有
    理由，應由本院將原處分撤銷，改為諭知異議人不罰之裁定
    ，以資適法。
五、據上論斷，依道路交通案件處理辦法第20條前段，裁定如主
    文。
中    華    民    國    97    年    5    月    13    日
                  交通法庭  法  官  張文俊
以上正本證明與原本無異。
如不服本裁定，應於裁定送達後5日內，向本院提出抗告狀。
                            書記官  陳鳳瀴
中    華    民    國    97    年    5    月    13    日


司法院資訊處製作；財團法人民間司法改革基金會備份。
